臺灣臺北地方法院刑事判決
111年度交簡上字第25號
上  訴  人  臺灣臺北地方檢察署檢察官
被      告  陳相廷


上列上訴人因被告過失傷害案件，不服本院中華民國111年1月24
日所為110年度交簡字第815號第一審判決（聲請簡易判決處刑案
號：110年度調院偵字第545號），提起上訴，本院管轄之第二審
合議庭判決如下：
    主      文
上訴駁回。
陳相廷緩刑貳年。
    事實及理由
一、本案經本院管轄第二審合議庭審理結果，認第一審判決以被
    告陳相廷所為，係犯刑法第284條前段之過失傷害罪，而依
    刑事訴訟法第449條第1項前段、第3項、第454條第2項，刑
    法第284條前段，判處拘役55日，如易科罰金，以新臺幣（
    下同）1,000元折算1日，其認事用法均無不當，量刑亦認妥
    適，應予維持。而本判決之事實、證據及理由，均引用原審
    判決之記載如附件。
二、檢察官上訴意旨：
　  被告因本件交通事故造成告訴人王昭文頭部外傷併腦震盪症
    候群、肢體多處擦挫傷等傷害，告訴人因該傷害身心受創，
    且被告迄今未能與告訴人達成和解支付賠償，是原判決僅處
    以拘役55日，顯屬過輕，未能罰當其罪，且未合於比例原則
    、平等原則、罪刑相當原則云云。
三、本院之判斷：
　㈠按量刑之輕重，係事實審法院得依職權自由裁量之事項，茍
    已斟酌刑法第57條各款所列情狀而未逾越法定刑度，則不得
    遽指為違法；又刑罰之量定屬法院自由裁量之職權行使，但
    仍應審酌刑法第57條所列各款事由及一切情狀，為酌量輕重
    之標準，並非漫無限制，在同一犯罪事實與情節，如別無其
    他加重或減輕之原因，下級法院量定之刑，亦無過重或失輕
    之不當情形，則上級法院對於下級法院之職權行使，原則上
    應予尊重。
  ㈡查被告於本院準備程序及審理時均已坦承犯行，並有原審判
    決所引用之證據在卷可資佐證，足認被告確係犯刑法第284
    條前段之過失傷害罪。原審認被告合於自首之要件，依刑法
    第62條前段，減輕其刑，並審酌被告是因自摔倒地後不慎撞
    到告訴人，並非直接駕車撞擊告訴人，過失程度尚非嚴重，
    但仍致告訴人受有傷害，所為還是應予處罰，又自始坦承犯
    行，並協同保險公司人員與告訴人試行和解，但因雙方條件
    差距過大而未成，並非全無悔意之犯後態度，另考量被告之
    智識程度、家庭、經濟狀況、無前科紀錄等，量處拘役55日
    ，並諭知易科罰金之折算標準。經核原審認事用法均無違誤
    ，所量處之刑度亦無輕重失衡之情形，自難認有何違法或不
    當之處，本院自當予以尊重。被告於原審判決後始於本院第
    二審審理程序與告訴人達成和解，經核尚無礙於原審量刑，
    且裁量權之行使並無違法或不當，是檢察官提起上訴，核無
    理由，應予駁回。
  ㈢末查，被告前未曾因故意犯罪受有期徒刑以上刑之宣告，有
    臺灣高等法院被告前案紀錄表存卷可查，其因一時失慮，致
    蹈刑章，犯後坦承犯行，並於本院第二審審理程序時，業與
    告訴人和解成立並履行賠償，有告訴人於本院111年7月7日
    審判程序當庭提出之刑事陳報狀及本院審判筆錄在卷可稽（
    見本院交簡上字卷二第65頁、第59至60頁），堪認被告頗具
    悔意，本院斟酌上情，認被告經此偵、審程序及科刑之宣告
    ，當知所警惕，而無再犯之虞，所宣告之刑以暫不執行為適
    當，爰依刑法第74條第1項第1款之規定，諭知緩刑2年，以
    啟自新。
據上論斷，應依刑事訴訟法第455條之1第1項、第3項、第368 條
、第373條，判決如主文。　　
本案經檢察官劉仕國聲請簡易判決處刑並提起上訴，檢察官林婉
儀到庭執行職務。　　
中　　華　　民　　國　　111 　年　　7 　　月　　21　　日
　　　　　　　　　刑事第十二庭  審判長法  官  林虹翔
　　　　　　　　　　　　　　　　　　　法  官  陳冠中
　　　　　　　　　　　　　　　　　　　法  官  卓育璇
以上正本證明與原本無異。
不得上訴。
　　　　　　　　　　　　　　　      　書記官　陳韶穎
中　　華　　民　　國　　111 　年　　7 　　月　　21　　日
附件
臺灣臺北地方法院刑事簡易判決　
110年度交簡字第815號
聲　請　人　臺灣臺北地方法院檢察署檢察官
被　　　告　陳相廷　女　(民國00年0月00日生)
　　　　　　　　　　身分證統一編號：Z000000000號
　　　　　　　　　　住○○市○○區○○街000巷0號
　　　　　　　　　　居臺北市○○區○○街000號5樓
上列被告因過失傷害案件，經檢察官聲請簡易判決處刑（110年
度調院偵字第545號），本院判決如下： 
    主  文
陳相廷犯過失傷害罪，處拘役伍拾伍日，如易科罰金，以新臺幣
壹仟元折算壹日。
　　事實及理由
一、本案犯罪事實、證據及應適用之法條，除證據部分增列「被
    告陳相廷在本院之自白」、應適用之法條增列「刑事訴訟法
    第449條第1項、第3項、第454條第2項」，其餘均引用檢察
    官聲請簡易判決書之記載（如附件）。
二、被告於事故發生後，在場等候警方處理，有道路交通事故肇
    事人自首情形紀錄表為佐，合於自首之要件，依刑法第62條
    前段，減輕其刑。
三、審酌被告是因自摔倒地後不慎撞到告訴人王昭文，並非直接
    駕車撞擊告訴人，過失程度尚非嚴重，但仍致告訴人受有傷
    害，所為還是應予處罰，又自始坦承犯行，並協同保險公司
    人員與告訴人試行和解，但因雙方條件差距過大而未成，並
    非全無悔意之犯後態度，另考量被告之智識程度、家庭、經
    濟狀況、無前科紀錄等，量處如主文所示之刑，並諭知易科
    罰金之折算標準。
四、如不服本判決，得自判決送達之日起20日內，向本院提起上
    訴。因疫情而遲誤不變期間，得向法院聲請回復原狀。
中　　華　　民　　國　　111 　年　　1 　　月　　24　　日
　　　　　　　　　刑事第十四庭  法　官  余銘軒
上正本證明與原本無異。 
如不服本判決應於收受送達後20日內向本院提出上訴書狀，並應
敘述具體理由；其未敘述上訴理由者，應於上訴期間屆滿後20日
內向本院補提理由書（均須按他造當事人之人數附繕本）「切勿
逕送上級法院」。告訴人或被害人如對於本判決不服者，應具備
理由請求檢察官上訴，其上訴期間之計算係以檢察官收受判決正
本之日期為準。因疫情而遲誤不變期間，得向法院聲請回復原狀
。
                                書記官  鄭雅文
中　　華　　民　　國　　111 　年　　1 　　月　　26　　日
論罪科刑法條
中華民國刑法第284條
因過失傷害人者，處1年以下有期徒刑、拘役或10萬元以下罰金
；致重傷者，處3年以下有期徒刑、拘役或30萬元以下罰金。
附件
臺灣臺北地方檢察署檢察官聲請簡易判決處刑書　
                                  110年度調院偵字第545號
　　被　　　告　陳相廷　女　22歲（民國00年0月00日生）
　　　　　　　　　　　　住○○市○○區○○街000巷0號
　　　　　　　　　　　　居臺北市○○區○○街000號5樓
　　　　　　　　　　　　國民身分證統一編號：Z000000000號
上列被告因過失傷害案件，業經偵查終結，認為宜聲請以簡易判決
處刑，茲敘述犯罪事實及證據並所犯法條如下：
     　 犯罪事實
一、陳相廷於民國110年4月10日下午3時15分，騎乘車牌號碼000
    -0000號普通重型機車，沿臺北市大安區瑞安街由北往南方
    向行駛，行至該街266號前時，本應注意機車行駛時，應在車
    道上按遵行方向順序行駛，劃有路面邊線，除起駛、準備停
    車或臨時停車外，不得駛出路面邊線，且應注意車前狀況，
    以避免危險或交通事故之發生，且並隨時採取必要之安全措
    施，而依當時情況，又無不能注意之情事，竟疏未注意，即
    貿然將機車行駛在路面邊線外之水溝蓋上，而駕駛失控人車
    倒地，再撞及沿同路段路面邊線外標線型人行道行走之王昭
    文，致王昭文受有頭部外傷併腦震盪症候群、肢體多處擦挫
    傷等傷害。
二、案經王昭文訴由暨臺北市政府警察局大安分局報告偵辦。
　　　　證據並所犯法條
一、證據：㈠被告陳相廷之自白、㈡告訴人王昭文之指訴、㈢臺北
    市政府警察局道路交通事故初步分析研判表、道路交通事故
    現場圖、道路交通事故補充資料表、道路交通事故談話紀錄表2
    份、道路交通事故調查報告表（一）（二）、㈣臺北市立聯合
    醫院（仁愛院區）診斷證明書1份，被告犯嫌已堪認定。
二、核被告所為，係涉犯刑法第284條前段之過失傷害罪嫌。
三、依刑事訴訟法第451條第1項聲請逕以簡易判決處刑。
    此　致
臺灣臺北地方法院
中　　華　　民　　國　 110　　年　　11　　月　　11　　日
　　　　　　　　　　　　　　　檢　察　官　劉仕國